臺灣高雄地方法院刑事判決　　　　　　　　　　　　九十三年度訴字第二三一六號
　　公　訴　人　臺灣高雄地方法院檢察署檢察官
　　被　　　告　魏嬿容
右列被告因違反毒品危害防制條例案件，經檢察官提起公訴（九十三年度核退毒偵字
第一七九號），本院合議庭裁定由受命法官獨任進行簡式審判程序，判決如左：
    主  文
魏嬿容連續施用第一級毒品，處有期徒刑拾月，扣案之海洛因壹包（淨重零點壹玖公
克、包裝重零點貳柒公克）沒收銷燬之。
    事  實
一、魏嬿容前於民國九十年間因施用毒品案件，經本院以九十年度毒聲字第五四三六
    號裁定送勒戒處所觀察、勒戒後，認有繼續施用毒品之傾向，經本院以九十年度
    毒聲字第五八八九號裁定令入戒治處所施以強制戒治，並以九十一年度毒聲字第
    一五一三號裁定停止戒治付保護管束，於九十一年九月二十七日保護管束期滿執
行完畢，經臺灣高雄地方法院檢察署檢察官於九十一年十月三日以九十一年度戒
    毒偵字第八九八號為不起訴處分確定；復於九十二年間，又因犯施用第一、二級
    毒品案件，經檢察官提起公訴，業經本院於九十三年三月三十一日以九十三年度
    訴字第四六二號刑事判決分別判處有期徒刑八月、四月，應執行有期徒刑十月確
    定（未構成累犯，現在執行中）。詎其仍不知悔改，明知海洛因，業經公告為毒
    品危害防制條例第二條第二項所列管之第一級毒品，不得非法持有、施用，復基
    於施用第一級毒品海洛因之概括犯意，於九十一年九月二十七日強制戒治執行完
    畢釋放後五年內，自九十三年六月二十三日晚上八時起迄同年月二十五日上午八
    時三十分回溯二十四小時內（不含公權力拘束期間）某時，在其位於高雄縣鳳山
    市○○路十五巷八之三號住處廁所內，將海洛因摻水以針筒注射入體內之方式，
    連續施用第一級毒品海洛因三次。嗣經警方於九十三年六月二十五日上午八時十
    七分，在高雄縣鳳山市○○路與青年路口經警臨檢盤查而查獲，並扣得海洛因一
    包（淨重零點一九公克、包裝重零點二七公克）且於同年月二十五日上午八時三
    十分採尿送驗後，始知上情。
二、案經高雄縣警察局鳳山分局報請臺灣高雄地方法院檢察署檢察官偵查起訴。
    理  由
一、本案被告魏嬿容所犯係死刑、無期徒刑、最輕本刑為三年以上有期徒刑以外之罪
    ，其於準備程序就前揭被訴事實為有罪之陳述，經受命法官告知簡式審判程序之
    旨，並聽取其與公訴人之意見後，本院認無不得或不宜改依簡式審判程序進行之
    處，爰依刑事訴訟法第二百七十三條之一第一項、第二百八十四條之一，裁定本
    件由受命法官獨任進行簡式審判程序，合先敘明。
二、訊據被告對其於右揭時、地施用連續施用第一級毒品海洛因之事實，於本院審理
    時（參見本院九十三年九月十六日審判筆錄）坦承不諱，且有扣案粉末一包，經
    送驗後係第一級毒品海洛因（淨重零點一九公克、包裝重零點二七公克），此有
    法務部調查局九十三年八月十一日調科壹字第二二○○一七六三五號鑑定通知書
    一紙附卷可稽。另查：
  (一)被告係於九十三年六月二十五日上午八時三十分，經警方採集其尿液送驗，並經
    公訴人送請高雄醫學大學附設中和紀念醫院複驗結果，均呈嗎啡陽性反應，此有
    高雄縣政府衛生局九十三年七月六日九三煙檢字第一三二四號煙毒尿液檢驗成績
    書及查獲毒品案件嫌犯尿液流程管制清冊、高雄醫學大學附設中和紀念醫院濫用
    藥物鑑定報告（參見臺灣高雄地方法院檢察署九十三年度核退毒偵字第一七九號
    卷宗第十二頁、第十三頁、第十七頁）各一紙附卷可稽，足見被告確有施用第一
    毒品海洛因之事實無訛。
  (二)按海洛因施用入人體後水解還原成嗎啡，再循嗎啡之代謝方式排出體外，業據行
    政院衛生署藥物食品檢驗局七十三藥檢壹字第○三○二二一號函說明綦詳，且依
    醫學臨床實驗及根據英國藥學會出版ＩｓｏｌａｔｉｏｎａｎｄＩｎｄｅｎｔｉ
    ｆｉｃａｔｉｏｎｏｆＤｒｕｇｓ乙書第二九三頁載明：海洛因經注射入人體後
    ，在體內迅速水解成６ＭｏｎｏａｃｅｔｙＩｍｏｒｐｈｉｎｅ，再緩緩繼續水
    解成嗎啡，然後再循嗎啡之代謝方式排出，同書第四三一至四三二頁並載有：嗎
    啡經注射入人體後，約百分之五十以上於八小時內自尿中排出，至二十四小時排
    出約百分之九十，但四十八小時後仍有微量可檢出等語。是依上開說明，佐以被
    告前揭尿液檢驗報告，被告自白自九十三年六月二十三日晚上八時起迄同年月二
    十五日上午八時三十分回溯二十四小時內（不含公權力拘束期間）某時，有連續
    施用第一級毒品海洛因三次等語，核與前揭事證相符，應堪認定。
  (三)另犯毒品危害防制條例第十條施用第一級毒品之罪者，檢察官應先將被告送勒戒
    處所觀察、勒戒，經觀察、勒戒後，認有繼續施用毒品傾向者，應由檢察官聲請
    法院裁定令入戒治處所施以強制戒治，且經強制戒治執行完畢釋放後，五年內再
    犯第十條之罪，檢察官應依一般刑事訴訟程序予以起訴論罪科刑，此觀諸毒品危
    害防制條例第二十條第一項、第二項、第二十三條第二項前段規定自明。經查，
    被告前於九十年間因施用毒品案件，經本院以九十年度毒聲字第五四三六號裁定
    送勒戒處所觀察、勒戒後，認有繼續施用毒品之傾向，經本院以九十年度毒聲字
    第五八八九號裁定令入戒治處所施以強制戒治，並以九十一年度毒聲字第一五一
    三號裁定停止戒治付保護管束，於九十一年九月二十七日保護管束期滿執行完畢
    ，經臺灣高雄地方法院檢察署檢察官於九十一年十月三日以九十一年度戒毒偵字
    第八九八號為不起訴處分確定等情之事實，此有臺灣高等法院被告全國前案紀錄
    表、本院被告院內索引卡紀錄表、臺灣高雄地方法院檢察署刑案資料查註紀錄表
    各一紙附卷可參。被告前既曾因施用毒品案件，經強制戒治後，復因施用毒品，
    其於前開強制戒治執行完畢釋放後五年內，再犯本案施用毒品罪，依毒品危害防
    制條例第二十三條第二項之規定，屬應依法論罪科刑之行為，依前開說明，本案
    被告上開所為，係於九十一年九月二十七日強制戒治執行完畢釋放後五年內，再
    犯毒品危害防制條例第十條第一項施用第一級毒品罪，事證明確，被告上開犯行
    洵堪認定。
三、按海洛因為毒品危害防制條例第二條第二項第一款所明定之第一級毒品。核被告
    所為，係犯同條例第十條第一項之施用第一級毒品罪。被告持有第一級毒品進而
    施用，持有之低度行為為施用之高度行為所吸收，不另論持有毒品之罪。其先後
    多次施用第一級毒品海洛因，時間緊接，犯罪構成要件相同，顯係基於概括犯意
    為之，依刑法第五十六條之規定，應論以一罪，並加重其刑。爰審酌被告前因施
    用毒品案件經強制戒治執行完畢釋放後，仍未能徹底戒絕毒品，復犯本案施用毒
    品罪，顯見其無戒毒悔改之意，惟念其施用毒品之次數、施用毒品乃自戕一己之
    身體健康，尚未對他人造成危害，且犯後已坦承犯行，態度良好等一切情狀，量
    處如主文所示之刑。
四、至扣案之海洛因一包（淨重零點一九公克、包裝重零點二七公克），經送驗後係
    第一級毒品海洛因，已如前述，屬違禁物，不問是否屬與犯人所有與否，依毒品
    危害防制條例第十八條第一項前段規定，併予宣告沒收銷燬之。又鑑定耗損之毒
    品，既已滅失，即無庸併予宣告沒收銷燬，附此敘明。
據上論斷，應依刑事訴訟法第二百七十三條之一第一項、第二百九十九條第一項前段
，毒品危害防制條例第十條第一項、第十八條第一項前段，刑法第十一條、第五十六
條，判決如主文。
本案經檢察官朱婉綺到庭執行職務。
中      華      民      國    九十三    年      九      月    二十一    日
                                  臺灣高雄地方法院刑事庭
                                      法  官    唐中興
右正本證明與原本無異。
如不服本判決，應於判決送達後十日內，向本院提出上訴狀。
                                      書記官    陳掌珠
中      華      民      國    九十三    年      九      月    二十一    日
附錄本案判決論罪科刑法條：
毒品危害防制條例第十條
施用第一級毒品者，處六月以上五年以下有期徒刑。
施用第二級毒品者，處三年以下有期徒刑。
